---
title: "Rapport QC & Mapping HBV"
author: "Fatemeh Kazemi"
date: "`r Sys.Date()`"
output:
  html_document:
    toc: true
    toc_depth: 2
    theme: united
---

```{r setup, include=FALSE}
# Chargement des librairies nécessaires
library(ggplot2)
library(dplyr)
library(readr)
library(stringr)
library(tidyr)
library(plotly)
library(knitr)
library(scales)
library(kableExtra)

source("fonctions_globales.R")

base_dir <- Sys.getenv("BASE_DIR_RMD", unset = "results")


# Pour pointer vers le dossier results/barcodeXX/... qui est en /home/etudiant/fatemeh/hbv_pipeline/src/results
#base_dir <- "results"
barcodes <- sprintf("barcode%02d", 1:16)
plots <- generate_all_qc_plots(base_dir, barcodes)








## 1. Composition en GC reads (raw)
```{r, echo=FALSE}
plots$gc_raw
```


## 2. Longueur des reads (raw)
```{r, echo=FALSE}
plots$length_raw
```

## 3. Score qualité (Phred) raw
```{r, echo=FALSE}
plots$phred_raw
```

## 4. Score Phred par position (bruts)
```{r, echo=FALSE}
plots$phred_by_pos_raw
```

## 5.  Composition GC des reads alignés
```{r, echo=FALSE}
plots$gc_mapped
```

## 6. % Reads mappés vs unmappés
```{r, echo=FALSE}
plots$reads_mapped_prop
```

## 7. Longueur reads mappés vs unmappés
```{r, echo=FALSE}
plots$length_mapped
```

##8. Score qualité du mapping
```{r, echo=FALSE}
plots$map_score
```

##9. Score Phred des reads mappés
```{r, echo=FALSE}
plots$phred_mapped
```

##10. Heatmap couverture/profondeur
```{r, echo=FALSE}
plots$coverage_heatmap
```

##11. Tableau de pourcentage de couverture
```{r, echo=FALSE}
knitr::kable(
  plots$coverage_summary,
  format = "html",
  digits = 1,
  caption = " Pourcentage de couverture par barcode"
) %>%
  kable_styling(
    full_width = TRUE,
    position = "center",
    font_size = 14
  )

```






